臺灣臺中地方法院刑事附帶民事訴訟判決
111年度附民字第1627號
原      告  林建勳
被      告  陳俊宇
上列被告因本院111年度金訴字第1622號詐欺等案件，經原告提
起附帶民事訴訟，請求損害賠償，本院判決如下︰
    主  文
原告之訴及假執行之聲請均駁回。
    事  實
一、原告方面：原告訴之聲明及陳述如附件刑事附帶民事起訴狀
    所載。
二、被告方面：被告未提出書狀，亦未作任何陳述。
    理  由
一、按提起附帶民事訴訟，應於刑事訴訟起訴後第二審辯論終結
    前為之，但在第一審辯論終結後提起上訴前，不得提起，刑
    事訴訟法第488條定有明文。次按所謂「附帶民事訴訟」原
    本為民事訴訟程序，為求程序之便捷，乃附帶於刑事訴訟程
    序，一併審理及判決；申言之，在刑事訴訟中，因有訴訟程
    序可資依附，是以隨時可以提起附帶民事訴訟；若在辯論終
    結後，已無訴訟可言，自不得再行提起附帶民事訴訟，「須
    待提起上訴後，案件繫屬於第二審時，始有訴訟程序可資依
    附，始得再行提起附帶民事訴訟」，前開刑事訟法第488條
    規定其故在此（臺灣高等法院暨所屬法院92年法律座談會刑
    事類提案第35號審查意見參照）。又法院認為原告之訴不合
    法或無理由者，應以判決駁回之，刑事訴訟法第502條第1項
    亦有明文。
二、經查，本院111年度金訴字第1622號詐欺等案件，業於民國1
    11年9月27日言詞辯論終結，並定於同年10月4日下午2時9分
    宣判，有本院審判筆錄在卷可佐，惟原告於第一審言詞辯論
    終結後之111年10月3日始具狀向本院提起本件刑事附帶民事
    訴訟，此有「刑事附帶民事起訴狀」上所蓋之本院收發室收
    件戳章為憑，可見原告對被告提起本件刑事附帶民事訴訟係
    在第一審辯論終結後、宣示判決前，揆諸前揭法條規定，本
    件原告對被告所提起之刑事附帶民事訴訟為不合法，應予駁
    回。其假執行之聲請，亦失所附麗，爰皆併予駁回之。
三、本件本院所為此程序性駁回判決，並無礙於原告循民事訴訟
    途徑主張權利，是原告仍得依法另行提起民事訴訟，或於本
    件刑事案件合法上訴第二審後，再行向該第二審法院提起刑
    事附帶民事訴訟，併予敘明。
據上論斷，應依刑事訴訟法第488條、第502條第1項，判決如主
文。
中　　華　　民　　國　　111 　年　　10　　月　　13　　日
                  刑事第十五庭  審判長法  官  曹錫泓

                                      法  官  陳怡秀

                                      法  官  陳韋仁
以上正本證明與原本無異。
如不服本判決應於收受送達後20日內向本院提出上訴書狀，並應
敘述具體理由；其未敘述上訴理由者，應於上訴期間屆滿後20日
內向本院補提理由書（均須按他造當事人之人數附繕本）「切勿
逕送上級法院」。
本判決非對於刑事訴訟之判決有上訴時不得上訴。
                              　　　　書記官  張晏齊
中　　華　　民　　國　　111 　年　　10　　月　　14　　日